【裁判字號】    99,停再,1
【裁判日期】    990203
【裁判案由】    聲請停止執行
【裁判全文】
臺北高等行政法院裁定
                                       99年度停再字第1號
再審聲請人  傅明冠即養德藥品社
再審相對人  行政院公平交易委員會
代  表  人  甲○○（主任委員）
上列聲請人因與相對人行政院公平交易委員會間聲請停止執行事
件，對於中華民國98年12月10日最高行政法院98年度裁字第3147
號裁定，聲請再審，本院裁定如下：
    主  文
再審之聲請駁回。
再審聲請費用由聲請人負擔。
    理  由
一、按「裁定已經確定，而有第二百七十三條之情形者，得準用
    本編之規定，聲請再審。」行政訴訟法第283 條定有明文。
    又對於最高行政法院之裁定，本於行政訴訟法第273條第1項
    第9 款至第14款事由聲明不服者，專屬原高等行政法院管轄
    ，同法第283 條準用第275 條第3 項規定甚明。聲請人對於
    最高行政法院民國（下同）98年12月10日98年度裁字第3147
    號確定裁定（下稱前確定裁定），依行政訴訟法第273 條第
    1 項第12款聲請再審，查最高行政法院前程序裁定係以抗告
    無理由，駁回聲請人不服本院98年9 月21日98年度停字第96
    號裁定（下稱前程序裁定）之抗告。揆諸上述說明，本件聲
    請再審，專屬本院管轄，合先敘明。
二、本件聲請再審意旨略以：聲請人與相對人間聲請停止執行事
    件，經前程序裁定駁回，提起抗告後，復經最高行政法院前
    確定裁定駁回，然相似案情之保您能貿易有限公司等10人之
    聲請停止執行，卻經由最高行政法院以98年12月10日98年度
    裁字第3030號裁定：「原裁定廢棄」，理由亦有述及聲請人
    本案之案由，且亦與前確定裁定理由雷同，僅因聲請人資力
    不足，退出保您能貿易有限公司等10人之集體抗告，而獨自
    提出抗告，然前確定裁定卻與最高行政法院98年12月10日98
    年度裁字第3030號裁定有相歧異的判斷，爰依行政訴訟法第
    283 條准用第273 條第1 項第12款規定，對於前確定裁定聲
    請再審云云。
三、按「當事人發見就同一訴訟標的在前已有確定判決或和解或
    得使用該判決或和解者。」固為行政訴訟法第273 條第1 項
    第12款所規定之再審事由，惟所謂就同一訴訟標的在前已有
    確定判決、和解，必須相同當事人就同一法律關係而為同一
    請求，在前已有確定判決或和解，始足當之。經查，再審聲
    請人主張前確定裁定有上開再審事由，而聲請本件再審，惟
    其所援引之最高行政法院98年12月10日98年度裁字第3030號
    確定裁定，其當事人分別為訴外人保您能貿易有限公司、信
    安實業有限公司、和氣藥品股份有限公司、喜多納企業有限
    公司、懿揚實業有限公司、得麗股份有限公司、三寶佛製藥
    廠有限公司、尖美藥品有限公司、鹿王國際開發有限公司、
    郭米村與再審聲請人無涉，從而再審聲請人所援引上開行政
    訴訟與前確定裁定自屬不同案件。故再審原告之主張，核與
    上揭再審事由顯有未符。
四、綜上所述，再審聲請人依行政訴訟法第283 條準用第273 條
    第1 項第12款再審事由，聲請再審，依其聲請主張之事實，
    顯難認有再審理由，應裁定駁回。
五、依行政訴訟法第283 條、第278 條第2 項、第104 條、民事
    訴訟法第95條、第78條，裁定如主文。
中    華    民    國    99    年     2    月    3     日
                    臺北高等行政法院第一庭
                              審判長法  官  王立杰
                                    法  官  許麗華
                                    法  官  楊得君
上為正本係照原本作成。
如不服本裁定，應於送達後10日內向本院提出抗告狀（須按他造
人數附繕本）。
中    華    民    國    99    年     2    月    3     日
                                    書記官  徐子嵐


司法院資訊處製作；財團法人民間司法改革基金會備份。
